臺灣士林地方法院民事裁定
111年度司繼字第1696號
聲  請  人  林賜釧    

代  理  人  張逸婷律師
上列聲請人聲請選任被繼承人陳永瑞遺產管理人事件，本院裁定
如下：
    主  文
選任陳文旺地政士（男、年籍資料詳卷、住○○市○○區○○路○段000
號4樓）為被繼承人陳永瑞之遺產管理人。
准對被繼承人陳永瑞（男、民國00年0月0日生、身分證統一編號
：Z000000000號，生前籍設臺北市○○區○○街00號3樓之1即臺北○○
○○○○○○○）之大陸地區以外繼承人為承認繼承之公示催告。
被繼承人陳永瑞之大陸地區以外繼承人，應自前項公示催告最後
揭示法院公告處、資訊網路及其他適當處所之日起壹年貳月內承
認繼承。上述期限屆滿，無繼承人承認繼承時，被繼承人陳永瑞
之遺產，於清償債權並交付遺贈物後，如有剩餘即歸屬國庫。
聲請程序費用由被繼承人陳永瑞之遺產負擔。
    理  由
一、按先順序繼承人均拋棄其繼承權時，由次順序之繼承人繼承
    ，其次順序繼承人有無不明或第四順序之繼承人均拋棄其繼
    承權者，準用關於無人承認繼承之規定，民法第1176條第6
    項定有明文。次按繼承開始時，繼承人有無不明，而無親屬
    會議或親屬會議未於1 個月內選定遺產管理人者，利害關係
    人得聲請法院選任遺產管理人，並由法院依公示催告程序，
    定6 個月以上之期限，公告繼承人，命其於期限內承認繼承
    ，民法第1177條、第1178條第1 項、第2 項規定甚明。
二、本件聲請意旨略以：聲請人與被繼承人為新北市○○區○○段00
    00地號土地之共有人，土地共有人欲依土地法第34條之1處
    分土地，因被繼承人為土地共有人之一，須向被繼承人為優
    先購買權行使之通知及提存之意思表示，惟因被繼承人已於
    110年8月9日死亡，且繼承人均已死亡或拋棄繼承，爰依法
    聲請為被繼承人選任遺產管理人等語，並提出土地登記第三
    類謄本、戶籍謄本、本院家事庭公告、繼承系統表、土地登
    記案件補正通知書等件為證。
三、經查，聲請人主張上開事實，業據提出上開證據為佐，並經
    本院依職權函詢臺北○○○○○○○○○查核無誤，復經本院依職權
    調閱本院110年度司繼字第1559號卷宗核對無訛，自堪信為
    真實。又聲請人既與被繼承人為土地共有人，聲請人依土地
    法第34條之1處分土地、優先承買權之通知、提存，自屬法
    律上之利害關係人，故其聲請選任被繼承人之遺產管理人，
    洵屬有據，應予准許。又聲請人聲請本院函詢社團法人桃園
    地政士公會，請其推薦其會員擔任本件被繼承人之遺產管理
    人，經社團法人桃園地政士公會以111年9月22日桃地士公（
    十三）字第1110193號函推薦由陳文旺地政士擔任本件被繼
    承人之遺產管理人，本院審酌陳文旺地政士係經國家考試合
    格之登記執業地政士，就不動產遺產之處理應富有經驗，且
    經其出具同意書表示願意擔任本件被繼承人之遺產管理人，
    故本院認應能勝任遺產管理人之職務，應認選任陳文旺地政
    士為被繼承人之遺產管理人為適當，並依法為承認繼承之公
    示催告。
四、依家事事件法第127 條，裁定如主文。
五、如不服本裁定，應於裁定送達後10日內，以書狀向本院提出
    抗告狀，並繳納抗告費新臺幣1,000 元。
中　　華　　民　　國　　111 　年　　11　　月　　15　　日
                  家事庭司法事務官